臺灣臺中地方法院刑事判決　　　　　　100年度簡上字第206號
上　訴　人　臺灣臺中地方法院檢察署檢察官
被　　　告　丁瑞超
上列上訴人因被告妨害名譽案件，不服本院刑事庭100年度簡字
第151號中華民國100年3月30日第一審刑事簡易判決（起訴案號
：99年度偵字第22050號），提起上訴，本院管轄之第二審合議
庭判決如下
    主    文
上訴駁回
    犯罪事實及理由
一、證據能力部分：查有關以下所引用被告以外之人於審判外之
    言詞或書面陳述，而不符合刑事訴訟法第159條之1至第159
    條之4之規定者，業經本院於審理時當庭提示而為合法之調
    查，檢察官及被告均未於言詞辯論終結前聲明異議，本院審
    酌前開證據作成或取得之狀況，並無非法或不當取證之情事
    ，且亦無顯不可信之情況，故認為適當而均得以作為證據，
    是前開證據依刑事訴訟法第159條之5之規定，均具有證據能
    力，先予敘明。
二、本案經本院合議庭審理結果，認第一審簡易判決所認定被告
    之犯罪事實及其所憑之理由、證據暨論罪科刑之法條均無不
    當，爰引用本院第一審刑事簡易判決書（如附件所示）中關
    於認定被告犯罪事實及其所憑之理由、證據暨論罪科刑之法
    條部分之記載。
三、檢察官上訴意旨略以：被告因與告訴人鄧誠中、紀麗秋（以
    下稱告訴人2人）間有工程糾紛，多次在網站或部落格上以
    文字公然侮辱、誹謗告訴人等，案發後迄今均未道歉或為回
    復名譽之作為，亦未與告訴人2人達成和解，原審僅判處被
    告有期徒刑2月，量刑顯屬過輕；另告訴人2人請求檢察官上
    訴並陳述略以：被告因工程糾紛積欠百萬元以上拒不返還後
    ，明知告訴人2人均係擁有國外博士學歷之國立大學副教授
    ，亦明知社會對大學教授有極高之道德期許，竟以在網站上
    散布文字惡意攻擊告訴人2人，嚴重傷害告訴人2人之人格，
    且告訴人2人因被告之犯行已影響渠等在學校教學評量，告
    訴人2人因為被告所為，因而受到精神上之痛苦甚鉅，被告
    除在偵查中矯飾犯行，且積欠告訴人2人之工程款均不願賠
    償，且亦未對本件犯行與告訴人等達成和解，犯後態度惡劣
    ，原審僅量處有期徒刑2月，於罪刑之連結有失均衡，爰請
    求檢察官提起上訴並請求對被告加重其刑等語。
四、惟按關於刑之量定，係實體法上賦予法院得為自由裁量之事
    項，苟已斟酌刑法第57條各款所列情狀，而未逾越法定刑度
    ，或濫用其權限，即不得任意指摘為違法（最高法院72年臺
    上字第6696號、75年臺上字第7033號判例、95年度臺上字第
    7315號、第7364號判決均可參照）。且在同一犯罪事實與情
    節，如別無其他加重或減輕之原因，下級審法院量定之刑，
    亦無過重或失輕之不當情形，則上級審法院對下級審法院之
    職權行使，原則上應予尊重（最高法院85年度臺上字第2446
    號判決參照）。本件核被告所為，係犯刑法第309條第1項之
    公然侮辱罪及同法第310條第2項之散布文字誹謗罪。被告因
    與告訴人2人間之工程契約糾紛，自99年3月25日至同年4月1
    日止，在網路部落格或網站討論區中張貼發表如原審判決附
    表所示之文字，指摘足以毀損告訴人2人之事，並公然侮辱
    之，前後所述雷同，應係基於誹謗、公然侮辱之單一犯意，
    在時間、空間緊密相連之情境下，以相同手法接續而為，應
    各評價為一接續行為。被告以一行為誹謗、公然侮辱告訴人
    2人，侵害不同法益；又以一行為觸犯公然侮辱及散布文字
    誹謗二罪，各為想像競合犯，應依刑法第55條規定，從一重
    之散布文字誹謗罪論處。而刑法第310條第2項之散布文字誹
    謗罪，其法定刑度為2年以下有期徒刑、拘役或1千元以下罰
    金，原審認被告罪證明確，並審酌被告因與告訴人2人間工
    程契約糾紛，雙方互有嫌隙，竟發表文字公然侮辱及誹謗告
    訴人2人，損及告訴人2人之人格尊嚴及名譽，並考量在原審
    坦承犯行，尚見悔意，惟仍未與告訴人2人達成和解，賠償
    告訴人2人所受名譽損害等一切情狀，量處被告有期徒刑2月
    ，並諭知易科罰金之折算標準，其認事用法並無諱誤，且顯
    已依刑法第57條各款之規定考量本件具體情狀，其量刑尚屬
    妥適，揆諸前揭判例意旨，自不能率指原審判決有何量刑違
    法失當之處。是檢察官以原審量刑過輕為由提起上訴，為無
    理由，應駁回其上訴。
據上論斷，應依刑事訴訟法第455條之1第1項、第3項、第368條
、第373條，判決如主文。
本案經檢察官張富鈞到庭執行職務。
中    華    民    國    100    年    6    月    30  日
            刑事第八庭    審判長法  官  張智雄
                                法  官  王金洲
                                法  官  李慧瑜
以上正本證明與原本無異。
不得上訴。
                                書記官  張雅慧
中    華    民    國    100    年    6    月    30  日